【裁判字號】    92,重訴,10
【裁判日期】    920227
【裁判案由】    給付借款
【裁判全文】
臺灣嘉義地方法院民事判決  九十二年度重訴字第一○號
    原      告  華南商業銀行股份有限公司
    法定代理人  丙○○
    訴訟代理人  乙○○
    送達代收人  甲○○
    被      告  丁○○
                戊○○
右當事人間給付借款事件，本院判決如左：
    主      文
被告應連帶給付原告新台幣壹仟捌佰陸拾陸萬陸仟捌佰壹拾玖元，其中新台幣參佰萬
元部分，自民國九十年十月三十一日至清償日止，按年息百分之八．一六計算之利息
，及自民國九十年十二月一日起逾期六個月以內，按上開利率百分之十，逾期超過六
個月，按上開利率百分之二十加計之違約金；其中新台幣佰陸拾陸萬陸仟捌佰壹拾
玖元及壹仟貳佰萬元部分，自民國九十一年八月十五日起至清償日止，按年息百分之
七．九六五計算之利息，及自民國九十二年二月十六日起逾期六個月以內，按上開利
率百分之十，逾期超過六個月，按上開利率百分之二十加計之違約金。
訴訟費用由被告連帶負擔。
本判決於原告以新台幣陸佰貳拾貳萬仟元供擔保後，得假執行。
    事      實
甲、原告方面：
  一、聲明：如主文第一項所示，及為以供擔保為條件之假執行宣告。
  二、陳述：
  （一）訴外人即借款人銘鋒營造廠有限公司（下簡稱銘鋒公司），於民國八十五年
        七月廿九日起，邀同被告丁○○、戊○○為連帶保證人，向原告借款三筆合
        計新台幣（下同）二千萬元，約定借款期限、利息利率、違約金如附表所示
        ，並約定如有授信約定書第五、六條之情事，視為全部到期。又被告戊○○
        於八十五年七月廿七日出具保證書給原告，承諾於三千萬元範圍內，就銘鋒
        公司之借款，負連帶清償責任。
  （二）詎銘鋒公司於借款期限到期，並未依約清償，其中本金三百萬元借款部分，
        未曾清償利息，其中本金五百萬元、一千二百萬元部分則清償本息迄九十一
        年八月十四日止，尚欠本金一千八百六十六萬六千八百十九元，依契約約定
        ，一期未清償本金或利息，視為全部到期，原告屢向銘鋒公司催討，均置之
        不理，為此提起本件訴訟，請求給付本金、利息及違約金，如訴之聲明所示
        。
  三、證據：提出借據三紙、放款部分收回利息收入紀錄影本三紙、授信約定書二紙
      、保證書一紙、戶籍謄本二份、轉帳支出傳票及收入傳票各三紙、基本利率變
      動表一紙。
二、被告方面：
    被告均未於言詞辯論期日到場，亦未提出準備書狀作何聲明或陳述。
    理      由
壹、程序方面：
一、按訴狀送達後，原告不得將訴變更或追加他訴，但擴張或減縮應受判決事項之聲
    明者，不在此限，民事訴訟法第二百五十五條第一項第三款定有明文。本件原告
    起訴狀係聲明：被告應連帶給付原告一千八百六十六萬六千八百十九元，其中三
    百萬元部分，自九十年十月三十一日至清償日止，按年息百分之八．一六計算之
    利息，及自九十年十二月一日起至九十一年六月一日止，按上開利率百分之十，
    自九十一年六月二日至清償日止，按上開利率百分之二十加計之違約金；其中三
    百六十六萬六千八百一十九元及一千二百萬元部分，自九十一年六月廿八日起至
    清償日止，按年息百分之八．二四五計算之利息，及自九十一年七月廿九日起至
    九十二年一月廿九日止，按上開利率百分之十，自九十二年一月三十日起至清償
    日止，按上開利率百分之二十加計之違約金。嗣於本院審理中，原告就利息及違
    約金部分減縮聲明為：其中三百萬元部分，自九十年十月三十一日至清償日止，
    按年息百分之八．一六計算之利息，及自九十年十二月一日起逾期六個月以內，
    按上開利率百分之十，逾期超過六個月，按上開利率百分之二十加計之違約金；
    其中三百六十六萬六千八百十九元及一千二百萬元部分，自九十一年八月十五日
    起至清償日止，按年息百分之七．九六五計算之利息，及自九十二年二月十六日
    起逾期六個月以內，按上開利率百分之十，逾期超過六個月，按上開利率百分之
    二十加計之違約金」，揆諸首揭法條，原告訴之變更自屬合法，先予敘明。
二、被告二人經合法通知，均未於言詞辯論期日到場，核無民事訴訟法第三百八十六
    條所列各款情形，爰依原告聲請，由其一造辯論而為判決。
貳、得心證之理由：
一、原告主張：訴外人即借款人銘鋒公司，於八十五年七月廿九日起，邀同被告丁○
    ○、戊○○為連帶保證人，向原告借款三筆合計二千萬元，約定借款期限、利息
    利率、違約金如附表所示，並約定如有授信約定書第五、六條之情事，視為全部
    到期。又被告戊○○於八十五年七月廿七日出具保證書給原告，承諾於三千萬元
    範圍內，就銘鋒公司之借款，負連帶清償責任。銘鋒公司於借款期限到期，並未
    依約清償，其中本金三百萬元借款部分，未曾清償利息，其中本金五百萬元、一
    千二百萬元部分則清償本息迄九十一年八月十四日止，尚欠本金一千八百六十六
    萬六千八百十九元，依契約約定，一期未清償本金或利息，視為全部到期，原告
    屢向銘鋒公司催討，均置之不理之事實，業據其提出與所述相符之借據三紙、放
    款部分收回利息收入紀錄影本三紙、授信約定書二紙、保證書一紙、戶籍謄本二
    份、轉帳支出傳票及收入傳票各三紙、基本利率變動表一紙為證；被告對於原告
    主張之事實，已於相當期間受合法之通知，而於言詞辯論期日不到場，亦未提出
    準備書狀爭執，依民事訴訟法第二百八十條第三項準用同條第一項規定，視同自
    認；原告前開之主張，自堪信為真實。
二、按借用人應於約定期限內，返還與借用物種類、品質、數量相同之物；遲延之債
    務，以支付金錢為標的者，債權人得請求依法定利率計算之遲延利息，但約定利
    率較高者，仍從其約定；當事人得約定債務人不履行債務時，應支付違約金，民
    法第四百七十八條、第二百三十三條第一項、第二百五十條第一項分別定有明文
    。又連帶保證者，乃保證人與主債務人連帶負債務履行責任之保證，具有連帶債
    務之性質。又保證債務，除契約另有訂定外，包含主債務之利息、違約金、損害
    賠償及其他從屬於主債務之負擔；數人保證同一債務者，除契約另有訂定外，應
    連帶負保證責任；另連帶債務之債權人，得對債務人中之一人或數人，同時或先
    後請求全部或一部之給付，民法第七百四十條、第七百四十八條、第二百七十三
    條第一項分別定有明文。本件訴外人銘鋒公司積欠原告借款未還並已屆清償期，
    原告依據連帶保證契約請求連帶保證人即被告丁○○、戊○○連帶給付借款、利
    息及違約金即屬有據。
三、從而，原告起訴請求被告連帶給付原告一千八百六十六萬六千八百十九元，及其
    中三百萬元部分，自九十年十月三十一日至清償日止，按年息百分之八．一六計
    算之利息，及自九十年十二月一日起逾期六個月以內，按上開利率百分之十，逾
    期超過六個月，按上開利率百分之二十加計之違約金；其中三百六十六萬六千八
    百十九元及一千二百萬元部分，自九十一年八月十五日起至清償日止，按年息百
    分之七．九六五計算之利息，及自九十二年二月十六日起逾期六個月以內，按上
    開利率百分之十，逾期超過六個月，按上開利率百分之二十加計之違約金，為有
    理由，應予准許。
參、原告陳明願供擔保，聲請宣告假執行，核無不合，爰酌定相當擔保金額予以准許
    。
肆、結論，原告之訴為有理由，依民事訴訟法第三百八十五條第一項前段、第八十五
    條第二項、第三百九十條第二項判決如主文。
中      華      民      國    九十二    年      二      月     二十七   日
~B臺灣嘉義地方法院民事第一庭
~B    法  官  蔡廷宜
右為正本係照原本作成
如對本判決上訴須於判決送達後廿日內向本院提出上訴狀
中      華      民      國    九十二    年      二      月     二十七   日
~B    書記官  賴琪玲


司法院資訊處製作；財團法人民間司法改革基金會備份。
